臺灣臺北地方法院民事判決
110年度簡上字第104號
上  訴  人  邱貴豐  


訴訟代理人  謝生富律師 
被上訴人    司徒文達

訴訟代理人  王松淵（法扶律師）
上列當事人間請求給付裝修工程分配利潤事件，上訴人對於民國
109年12月24日本院臺北簡易庭109年度北簡字第6964號第一審判
決提起上訴，本院於民國110年12月22日言詞辯論終結，判決如
下：
     主  文
原判決關於命上訴人給付被上訴人超過新臺幣貳拾陸萬柒仟伍佰
柒拾元本息部分，及該部分假執行之宣告暨該部分訴訟費用之裁
判，均廢棄。
上開廢棄部分，被上訴人在第一審之訴駁回。
其餘上訴駁回。  
第一（除確定部分外）、二審訴訟費用由上訴人負擔百分之六十
二，餘由被上訴人負擔。
     事實及理由
一、被上訴人起訴主張：
　㈠被上訴人於民國106年間得知有合作金庫商業銀行股份有限公
    司（下稱合庫銀行）之「北市一區區域中心辦公室水電裝修
    工程」（下稱系爭工程）標案，於該年5月間與上訴人及訴
    外人苗景偉（下以姓名稱），以口頭約定，以上訴人為負責
    人之雍巨有限公司（下稱雍巨公司）名義投標，上訴人負責
    水電工程及提供甲級電氣承裝業登記執照，被上訴人負責監
    工及提供室內裝修業登記證，苗景偉負責土木裝潢工程及墊
    付押標金新臺幣（下同）59萬元，及工址所在大樓之裝潢押
    金8萬元，上訴人並負責統籌管理履約及會計帳務事宜，並
    約定完工後扣除成本之利潤，由上訴人、被上訴人、苗景偉
    三人各按40%、30%、30%之比例分配，故三人間有共同出資
    及利潤分配之約定存在（下稱系爭契約）。嗣於同年6月如
    願得標系爭工程後，同年9月完工通過驗收，經合庫銀行驗
    收後結算工程總價款為5,486,965元，並於同年9月、12月分
    批付款。然上訴人遲至107年3月間方提出「合庫仁愛工程支
    出表」，向被上訴人偽稱系爭工程總支出費用高於工程總價
    款而虧損，無利潤可分配，被上訴人因此未取得任何利潤分
    成，嗣經被上訴人查證，方知悉上訴人有浮報成本之情形，
    惟上訴人仍拒不提出相關單據對帳。
　㈡而依上訴人於訴訟中提出之實際成本支出明細表（即上證2，
    下稱系爭上訴人結算表），雖稱系爭工程之成本總計為5,58
    7,626元，然系爭上訴人結算表內有如附表所示之浮報成本
    共計1,167,400元之情形，系爭工程成本應僅4,420,226元，
    故系爭工程之利潤為1,066,739元（計算式：工程總價款5,4
    86,965元-成本4,420,226元＝1,066,739元）。是以，被上訴
    人依約可向上訴人請求給付利潤之30%，即320,021元（計算
    式：1,066,739元×30%＝320,021元，元以下四捨五入），然
    上訴人並未給付，爰依兩造間之系爭契約約定，請求上訴人
    給付上開利潤分配。另因上訴人浮報成本，使被上訴人誤信
    系爭工程虧損，因此受有未受利潤分配之損害，上訴人有侵
    權行為事實，爰依民法第184條第1項前段、後段之規定，請
    求上訴人負擔侵權行為責任等語。
　㈢並聲明：上訴人應給付被上訴人362,631元，及自起訴狀繕本
    送達翌日起至清償日止，按年息百分之5計算之利息。
二、上訴人則以：被上訴人於投標系爭工程前雖提議若雍巨公司
    得標，由被上訴人與苗景偉為隱名合夥與巨雍公司完成系爭
    工程，雍巨公司統籌管理履約事務，被上訴人負責監工、協
    調，苗景偉負責籌措資金300萬元，利潤分配由雍巨公司取
    得40%，被上訴人與苗景偉各30%，然於雍巨公司得標後，苗
    景偉無法籌資，被上訴人未負責實際工作，有失平衡，三人
    間意思表示不一致，並未成立隱名合夥或合作契約，亦無被
    上訴人所稱口頭約定之事實，且雍巨公司亦未與被上訴人、
    苗景偉有結算工程帳務之情形。又縱認三人間有口頭約定存
    在，契約之當事人乃為雍巨公司，如有結帳不實而致生損害
    之情形，亦屬雍巨公司債務不完全給付之問題，與上訴人個
    人無關，被上訴人之主張有當事人不適格情形。再者，系爭
    工程經合庫銀行驗收結算之總工程款為5,486,965元，且依
    系爭上訴人結算表可知，系爭工程實際成本支出總計為5,58
    7,626元，實際受有100,661元之虧損，並無利潤存在，被上
    訴人之主張，實無理由等語，資為抗辯。
三、原審為被上訴人全部勝訴之判決，上訴人不服，提起上訴。
    上訴聲明：㈠原判決廢棄。㈡被上訴人於第一審之訴及假執行
    之聲請均駁回。被上訴人則答辯聲明：上訴駁回。
四、查，系爭工程由雍巨公司得標，於106年6月15日簽約；系爭
    工程之契約金額為580萬元（含稅），完工後經廠商依約提
    送施作項目及結算金額之工程結算表，並經合庫銀行派員會
    同監造單位及雍巨公司進行驗收，工程結算總金額為5,486,
    965元等情，有合庫銀行110年10月12日合金總行政字第1100
    025338號函在卷可查，且為兩造所不爭執（見本院卷第69頁
    、第232頁、第291頁），堪信為真。
五、得心證之理由：　　
　㈠被上訴人依系爭契約向上訴人請求給付利潤，有無理由？
　⒈按當事人互相表示意思一致者，無論其為明示或默示，契約
    即為成立，民法第153條第1項定有明文，故凡當事人間締結
    契約，其書面之形式雖不完全，而能以其他方法足以證明其
    意思已有合致之表示者，自無妨於契約之成立。
　⒉查，被上訴人起訴主張兩造與苗景偉間就系爭工程存在共同
    出資並協議分配利潤之契約，雖經上訴人否認有系爭契約存
    在云云。然依證人苗景偉於原審到庭證稱：「106年6月1日
    之前，我和原告（按即被上訴人，下同）有合作，我與原告
    二人想共同去標一個案件，當時需要水電甲級證照，當時剛
    好被告在我們那裡有配合，所以和他商討要不要三人合作，
    被告當時有同意，協議利潤分配是被告40%、原告30%、我30
    %。原告出技術，整廠裝潢的技術就是監工、協調。不用負
    責實際的施作。」等語（見原審卷第164頁），及上訴人於
    原審109年6月4日言詞辯論程序中陳稱：「我是他（指被上
    訴人）的協力廠商，我們協議內容本來是說苗景偉負責出資
    ，原告統籌所有的工作進度和廠商協調部分，我是負責現場
    的施作，淨利的分配是苗景偉30%、原告30%、我是40%，後
    來因偉苗景偉的資金沒有到位，只有到位一部分，…」等語
    （見原審卷第135頁），顯見兩造與苗景偉三人間就系爭工
    程確有共同投資及利潤分配之意思表示合致，堪認被上訴人
    主張系爭契約存在乙節，應屬實在。至上訴人雖以雍巨公司
    得標系爭工程後，苗景偉僅部分出資、被上訴人並未實際負
    責工作，致有失公平，而稱其三人意思表示不一致云云，然
    其三人之意思表示達成合意後，契約即已成立，苗景偉於契
    約成立後有無完成出資之義務，並不影響系爭契約成立之效
    力，且其三人於締約時既已同意被上訴人以監工、協調為其
    出資之方式，自不容上訴人嗣後認被上訴人未負責實際工作
    而稱無約定存在，上訴人前開主張，自不足採。再者，依上
    開證言及上訴人上開陳述可知，系爭契約締結之主體為兩造
    及苗景偉，並非雍巨公司，上訴人稱被上訴人提起本件訴訟
    有當事人不適格情形云云，亦不足採。
　⒊次查，證人劉森銘即負責系爭工程之系統櫃、木工及雜項項
    目之人員，於原審到庭證稱：在施工的時候，被上訴人有在
    現場監工，伊的系統櫃之前都是與被上訴人配合，被上訴人
    在現場告訴伊尺寸、位置、相關的配置，包括收尾的部分，
    材料選用和施作，這些都必須和被上訴人做確認；因為伊和
    被上訴人有長期配合，所以有很多雜項例如清除垃圾、五金
    選用、系統櫃和木工收尾的配置，伊都會幫被上訴人處理，
    收尾完成；伊在施作系統櫃時，有時需要與水電插座配置、
    玻璃、木作，被上訴人必須居間協調，而且他有做到，伊都
    是依照被上訴人的指示去施作等語（見原審卷第165頁）。
    證人王宏任即負責系爭工程之隔間及天花板項目之人員亦到
    庭證稱：伊有施作工程地點在仁愛路4段325號2樓之北市一
    區區域中心水電裝修工程，伊負責隔間及天花板，施作過程
    中需要跟其他廠商如水電、木作配合，被上訴人有居間協調
    ，他會安排工班進場，及告知如何施作，伊按圖施工，遇到
    問題就由被上訴人指揮，被上訴人有在現場監工等語（見原
    審卷第165、166頁）。足認被上訴人確有依系爭契約之約定
    ，於現場負責監工、協調等事宜，即被上訴人已依約完成出
    資行為，依系爭契約約定，被上訴人自得依約向上訴人請求
    給付系爭工程於扣除成本後之利潤30%。
　㈡系爭工程之支出成本為何？
　⒈上訴人主張應依系爭上訴人結算表列計成本項目費用（詳如
    附表「上訴人列計成本」欄所示），而被上訴人主張該表有
    金額浮報情形（詳如附表「被上訴人主張浮報情形」欄所示
    ），部分項目應依合作金庫商業銀行營繕工程結算表（即原
    證1，下稱系爭合庫結算表，見原審卷第39頁至第52頁）為
    準（詳如附表「被上訴人主張應扣除之差額」欄所示）。本
    院審酌如附表所示之項目編號1、2、3、6至9、11、13、15
    、16之成本費用，上訴人並未提出相關支出單據為佐，僅以
    證人謝育芷（下稱謝育芷）即為上訴人就系爭工程為核對、
    統計事宜，並製作系爭上訴人結算書之人員為證，然依謝育
    芷到庭所證稱：系爭上訴人結算書所檢附之單據係上訴人提
    供，而無單據部分係由上訴人向其陳報金額，伊未經手金錢
    ，於認為合理時，即依上訴人之陳報列計成本等語（見本院
    卷第259頁至第264頁），足認謝育芷並未實際經手前開無單
    據項目之支出，就該部分實際支出之金額多寡亦未親自見聞
    ，而係僅憑上訴人之指示列計，自無足作為有利上訴人之認
    定，而系爭合庫結算表係承攬人與業主即合庫銀行請款驗收
    用乙節，亦經謝育芷證述在案（見本院卷第264頁至第265頁
    ），是於系爭合庫結算表與系爭上訴人結算表有不一致者，
    於無其他證據資料可佐證系爭上訴人結算表所列爭議成本項
    目為真實之情形下，應認系爭合庫結算表較為可採，先予敘
    明。
　⒉就系爭工程所支出之成本兩造有爭執之部分，分述如下：
　①壹、一、6「廢棄物清運廢」18,925元：
　　上訴人就此部分之支出並未提出單據，且就系爭上訴人結算
    表中同為「項次壹裝修工程、一拆除及假設工程」中，編號
    1至5均已列計廢棄物清運費用，則被上訴人稱此項次為重複
    列計，不應列入支出之成本等語，尚非無據，此部分之金額
    應予扣除。
　②壹、一、7「鷹架及小金剛租用」6萬元：
　　系爭工程有搭建鷹架及租用小金剛乙節，業經謝育芷證稱無
    訛（見本院卷第260頁），則上訴人稱其有支出搭建鷹架及
    租用小金剛（吊重機）之費用應為真實。被上訴人雖以系爭
    合庫結算表所載項次壹、一拆除及假設工程「16挑高處事內
    施工搭架1,455元」（見原審卷第40頁），稱此部分應僅得
    列計1,455元，然搭鷹架工程確需依賴吊重機進行，而系爭
    合庫結算表並未列計租用小金剛之費用，則上訴人稱包含租
    用小金剛之費用，共計花費6萬元尚屬合理。
　③壹、三、1「塑膠地磚拆除清運費」25,000元：
　　此部分未據上訴人提出單據，又經謝育芷證稱：上訴人跟伊
    申報金額，但是否實際支出這金額伊不知道等語（見本院第
    261頁）等語，而參諸系爭合庫結算表就此部分列計「陽台
    地坪清潔整理」4,851元（見原審卷第42頁），是被上訴人
    稱此部分僅得列計4,851元，應扣除20,149元之差額，應為
    可採。
　④壹、三、3「塑膠地磚安裝費」23,250元：
　　上訴人雖提出發票品名為地磚工程之金額23,250元之統一發
    票影本乙紙（見本院卷第85頁），然查系爭工程並無施作地
    磚，且前揭發票之開立日期為106年12月18日，惟系爭工程
    業於同年月1日由合庫銀行開立驗收結算證明書，有合庫銀
    行110年10月12日函及驗收結算證明書等件在卷可查（見本
    院卷第69頁、第291頁），顯見該發票係於系爭工程完工且
    經業主驗收後方開立，自非因系爭工程所支出之款項，此部
    分應予扣除。
　⑤壹、五、4「木作工資苗師傅」10萬元：
　　上訴人雖稱於107年1月24日匯款給付木作苗師傅（即苗景偉
    ）10萬元工資，雖據提出合庫銀行之存款憑條（見本院卷第
    99頁），然證人苗景偉於原審到庭作證時稱：伊僅收受106
    年9月29日及8月31日之5萬元及8萬元之木作工資等語（見原
    審卷第164頁），則前開金額是否為木作工資即有可疑，上
    訴人既未提出其他證據證明此部分確為給付工資，本院無從
    為有利上訴人之認定，被上訴人稱此部分並非工資，故應扣
    除此列計為成本，為有理由。
　⑥壹、七、5「磁性玻璃白板-框架木作材料施工」1萬元：
　　就此部分上訴人並未提出單據，又系爭工程之木作係交由苗
    景偉所承包，有前揭木作工程工資列計可參，則被上訴人稱
    此部分屬於苗景偉木班施作，已另列計成本，故應扣除此部
    分費用等語，應屬可採。
　⑦壹、七、7「油漆工程」82,000元：
　　此部分上訴人並未提出單據，並經謝育芷稱：伊有看到工程
    ，而金額是上訴人向伊申報，但有無實際支出不知道等語（
    見本院第261頁），即無從逕認上訴人確有支出此筆金額，
    復對照系爭合庫結算表，支出油漆相關部分為40,950元，是
    此部分應僅得列計成本為40,950元，超過部分即41,050元應
    予扣除。
　⑧貳、二、4「監視器工程-配管及工資」15萬元：
　　此部分未據上訴人提出單據，並經謝育芷證稱：未經手此部
    分之金錢，金額部分係上訴人向伊申報，但有無實際支出此
    部分金額伊不確定，是無從逕認上訴人確支出此筆金額，而
    對照系爭合庫結算表就項次二電腦、電話、監視工程係列計
    「6安裝工資19,404元」（見原審卷第48頁），則被上訴人
    稱此部分僅得列計19,404元，超過部分130,596元應予扣除
    ，為有理由。
　⑨貳、四、2「飲水機」1萬元：
　　上訴人稱安裝飲水機之給排水配管工資為1萬元，此部分未
    據上訴人提出單據，謝育芷亦證稱：其未經手該部分支出之
    金錢，係由上訴人向其申報金額等語（見本院卷第262頁）
    ，是尚無從認定上訴人支出之數額，而對照系爭合庫結算表
    就項次四給排水工程係載「3飲水機給排水管含凡而3,396元
    」（見原審卷第51頁），則被上訴人稱此部分工資僅得列計
    3,396元，超過部分6,604元應予扣除，為有理由。
　⑩參、2「消防設備」31,561元：
　　上訴人主張因採購規格與契約規格不符而進行二次採購，並
　　提出106年9月25日之發票乙紙（見本院卷第157頁），被上
    訴人雖稱上開發票品項列計為水電材料一式並非消防設施，
    應予扣除，然此部分經謝育芷證稱：為工程中採購錯誤所造
    成之損失故予以列計，應認上訴人確有支出此部分金額，則
    上訴人列為成本，尚非無據。
　⑪參、3「消防設備」15萬元：
　　上訴人主張支出消防設備之配管工料15萬元，然未提出單據
    ，謝育芷亦證稱：同上述與監視器與飲水機工程（見本院卷
    第262頁），而對照系爭合庫結算表列計項次叁「18配管線
    工資38,809元」（見原審卷第52頁），則被上訴人稱此部分
    工資僅得列計38,809元，超過部分111,191元應予扣除為有
    理由。
　⑫肆、「施工品質管理費」11萬元：
　　被上訴人雖稱此部分應以原證1所列之項次肆「施工品質管
    理費（0.5%）25,268元」列計（見原審卷第39頁），然謝育
    芷到庭作證稱：「這筆文書費是上訴人給我的報酬，他確實
    有給我11萬。」等語（見本院卷第262頁），堪認上訴人確
    有支出此部分費用，此部分應認上訴人列計成本費用11萬元
    為可採。
　⑬伍、「勞工安全衛生管理」10萬元：
　　上訴人稱其雇用邱貴健支出保險文件處理費，然此部分未據
    上訴人提出單據，謝育芷亦稱：伊未經手，金額係上訴人向
    伊申報等語（見本院卷第263頁），尚無從逕認上訴人確支
    出此筆金額，而參照系爭合庫結算表所列項次伍「勞工安全
    衛生管理及綜合保險費8,541元」，及上訴人前手書之系爭
    結算表就保險費所列成本為5,500元（見原審卷第57頁），
    則被上訴人主張此部分成本僅得列計3,041元，超過部分96,
    959元應予扣除，尚堪採憑。
　⑭柒、「資金利息」284,700元：
　　上訴人稱因於施工前，需資金訂購材料及僱用工人，因資金
    不足而向訴外人中租迪和股份有限公司（下稱中租迪和）借
    款共計120萬元，並因此支出利息284,700元，然所提出之單
    據為雍巨公司購買氣冷式變頻室外機、日立室外機及手續費
    收入，並非借款契約，則上訴人之主張已難憑採，且上訴人
    並未證明其有借款之必要，況此部分之利息係因上訴人向訴
    外人中租迪和貸款所生，與完成系爭工程間難認具有因果關
    係存在，此部分金額應予以扣除。
　⑮玖、「施工中每日粗清」15萬元：
　　上訴人就此部分之主張並未提出單據，又謝育芷亦稱此部分
    為上訴人向伊陳報，尚無從逕認上訴人確支出此筆金額，而
    參照系爭合庫結算表所列項次壹、一、「24施工中每日粗清
    9,702元」 （見原審卷第41頁），則被上訴人稱此部分工資
    僅得列計9,702元，超過部分140,298元應予扣除，為有理由
    。
　⑯拾壹、「損失」8,840元：
　　上訴人主張因系爭工程施作，導致漏水後需進行防水緊急處
    理支出費用8,840元，並提出附件30為據，然附件30乃系爭
    上訴人結算表中編號拾之單據，上訴人就此部分並未提出其
    他單據證明，況縱上訴人主張有此部分之支出為真，此亦屬
    施工人員之侵權行為所生之損害，非可逕認列計於成本，被
    上訴人主張此部分應予扣除，為有理由。
　⒊綜上所述，上訴人所列計之成本5,587,626元，應扣除部分共
    計為992,562元，是以，系爭工程成本應計為4,595,064元【
    計算式：5,587,626元-（18,925元+20,149元+23,250元+100
    ,000元+10,000元+41,050元+130,596元+6,604元+111,191元
    +96,959元+284,700元+140,298元+8,840元）＝4,595,064】
    。
  ㈢系爭工程之結算金額為5,486,965元，為兩造所不爭執，依前
    開列計系爭工程實際支出之成本合計4,595,064元，是以，
    被上訴人得向上訴人請求之利潤分配應為267,570元【計算
    式：（5,486,965元-4,595,064元）×30%＝267,570元，元以
    下四捨五入】。
  ㈤被上訴人另依民法第184條第1項前段、後段規定，請求上訴
    人負擔侵權行為責任等語，前揭准許之金額，上訴人依契約
    之請求權為有理由，不再另予論述。又未准許之部分，既係
    依上訴人確實支出之成本計算所得，被上訴人另主張因上訴
    人故意浮報成本，造成被上訴人受有損害云云，即無可採。
  ㈥末按給付無確定期限者，債務人於債權人得請求給付時，經
    其催告而未為給付，自受催告時起，負遲延責任。其經債權
    人起訴而送達訴狀，或依督促程序送達支付命令，或為其他
    相類之行為者，與催告有同一之效力；遲延之債務，以支付
    金錢為標的者，債權人得請求依法定利率計算之遲延利息；
    應付利息之債務，其利率未經約定，亦無法律可據者，週年
    利率為百分之5，民法第229條第2項、第233條第1項前段、
    第203條分別定有明文。被上訴人對上訴人得請求之利潤分
    配，未約定期限之給付，亦未約定遲延利率，是被上訴人另
    請求自民事起訴狀繕本送達翌日即109年4月3日（原審卷第6
    9頁）起至清償日止，按年息百分之5計算之利息，於法有據
    ，應予准許。
六、綜上所述，被上訴人依兩造間契約法律關係請求上訴人給付
    分配利潤267,570元及自109年4月3日起至清償日止按年息百
    分之5計算之利息，為有理由，應予准許，逾此部分之請求
    為無理由，應予駁回。原審就超過上開應准許部分，為上訴
    人敗訴之判決，自有未洽。上訴意旨就此部分指摘原判決不
    當，求予廢棄改判，為有理由，爰改判如主文第二項所示。
    至於上開應准許部分，原審判命上訴人給付，並為假執行之
    宣告，核無違誤，上訴意旨，就此部分，仍執陳詞，指摘原
    判決不當，求予廢棄，為無理由，應駁回其上訴。
七、本件為判決之基礎已臻明確，兩造其餘主張、陳述並所提證
    據，經審酌後，認均與本件之結果無影響，爰不再一一論述
    ，附此敘明。
八、據上論結，本件上訴為一部有理由，一部無理由，依民事訴
    訟法第436條之1第3項、第450條、第449條第1項、第79條、
    第463條，判決如主文。　
中　　華　　民　　國　　111 　年　　1 　　月　　19　　日
             民事第四庭   審判長法  官  蔡政哲
                                法  官  姚水文
                                法  官  陳雯珊
以上正本係照原本作成。
本判決不得上訴。　　　　　　　　　　　　　　
中　　華　　民　　國　　111 　年　　1 　　月　　19　　日
                                書記官  周儀婷
附表：（金額均為新臺幣）
編號 項次 項目名稱  上訴人列計成本 上訴人提出之單據 被上訴人主張金額 被上訴人主張浮報情形 被上訴人主張應扣除之差額 1 壹、一、6 廢棄物清運廢： 2車-高汙染廢棄物（塑膠地磚）-富邦建材  18,925元 現金支付,無發票 0元 無單據不能認為有支出，且PVC地磚廢棄以一般清運車輛成本最高僅3,800元，應已包含在廢棄物清運費用內，並無此部分支出。 18,925元 2 壹、一、7 鷹架及小金剛租用： 葉岩州租用/雍巨自工處理  60,000元 無 1,455元 對照系爭合庫結算表僅列有施工搭架費用1,455元，且未有租用小金剛之情形。 58,545元 3 壹、三、1 塑膠地磚拆除清運： 塑膠地磚-拆除清運費-雍巨自工處理  25,000元 無 4,851元 系爭合庫結算表僅列4,851元。 20,149元 4 壹、三、3 塑膠地磚安裝費： 12月18日-塑膠地磚安裝費-奧翔國際公司  23,250元 本院卷第85頁 0 依該發票日期（106年12月18日）可知，非系爭工程所支出。 23,250元 5 壹、五、4 木作工程苗師傅： 木工工資苗師傅-107年1月24日匯款-現金支付  100,000元 本院卷第99頁 0 此部分匯款為苗景偉提供之系爭工程之大樓清潔及保證金之退款，非工資。 100,000元 6 壹、七、5 磁性玻璃白板-框架木作材料施工：磁性玻璃白板-框架木作材料工資-雍巨自工處理  10,000元 無 0 屬於木工施作範圍，由苗景偉之木工工班施作，成本另有列明。 10,000元 7 壹、七、7 油漆工程：油漆工程-陳國煌 -現金支付  82,000元 無 40,950元 無發票收據，且系爭合庫結算表中與油漆相關部分，僅列計共40,950元。 41,050元 8 貳、二、4 監視器工程-配管及工資：工資-雍巨自行處理  150,000元 無 19,404元 無發票收據，且系爭合庫結算表僅列19,404元。 130,596元 9 貳、四、2 飲水機：給排水-水管工資-雍巨施工  10,000元 無 3,396元 系爭合庫結算表僅列3,396元。 6,604元 10 參、2 消防設備：9月25日福展-福展損失二次採購 （與契約規格不符）  31,561元 本院卷第157頁 0元 此部分發票品名為水電材料，非消防設備。 31,561元 11 參、3 消防設備： 配管工料-雍巨自工處理  150,000元 無 38,809元 系爭合庫結算表僅列38,809元。 111,191元 12 肆 施工品質管理費： 文書費（品管人員及文書處理費）-雍巨自工處理  110,000元 無 25,268元 系爭合庫結算表僅列25,268元。 84,732元 13 伍 勞工安全衛生管理： 雇工（邱貴健-文件處理費）-雍巨自工處理  100,000元 無 3,041元 依系爭合庫結算表之勞工衛生管理及綜合保險費僅列計8,541元，且對照上訴人手寫成本表（即原證2，下稱原證2）明列保險費為5,500元，故本項成本應低於3,041元。 96,959元 14 柒 資金利息：8月31日中租借款利息  284,700元 本院卷第159頁 0元 對照原證2僅列利息10萬元，且無從確定上訴人有向中租迪和借款之情形，況上訴人於施工期間有向合庫銀行取得期中款約200萬元，上訴人並無借款需要。 284,700元 15  玖 施工中每日粗清： 小工-雍巨自工處理  150,000元 無 9,702元 系爭合庫結算表僅列9,702元 140,298元 16 拾壹 損失：漏水賠償-防水緊急處理費-雍巨自工處理  8,840元 本院卷第163頁 0元 係水電施工錯誤所致，為對他人損害賠償，性質非成本。 8,840元  差額總計       1,167,400元